臺灣高等法院刑事判決
111年度上訴字第2895號
上  訴  人  臺灣臺北地方檢察署檢察官
被      告  周尚鋐

                    住○○市○○區○○街00號（指定送達                       地）
指定辯護人  王琛博律師(法扶律師)
上列上訴人因被告違反毒品危害防制條例案件，不服臺灣臺北地
方法院111年度訴字第152號，中華民國111年6月29日第一審判決
（起訴案號：臺灣臺北地方檢察署111年度偵字第3672號），對
刑部分提起上訴，本院判決如下：
    主  文
上訴駁回。
    理  由
一、程序部分：按上訴得對於判決之一部為之。對於判決之一部
    上訴者，其有關係之部分，視為亦已上訴。但有關係之部分
    為無罪、免訴或不受理者，不在此限。上訴得明示僅就判決
    之刑、沒收或保安處分之一部為之，刑事訴訟法第348條定
    有明文。本案上訴人未聲明就判決之一部或全部為之，而於
    理由欄僅就判決之量刑部分指明請求變更、撤銷之具體理由
    ，有對於請求撤銷、變更之上訴聲明範圍不明情形，本院為
    確認上訴之範圍，經闡明後，上訴人明示僅針對量刑部分提
    起上訴（見本院卷第304頁），是本件應僅就刑之部分為審
    判，然量刑既以行為人之責任為基礎，本院仍於判決第二大
    項指明並引用原判決認定之犯罪事實、罪名以及罪數。本案
    犯罪事實固已確定，惟犯罪情節中與事實有關含刑之加重減
    刑事由依憑之事實，仍需嚴格證明，檢察官、被告、辯護人
    就被告以外之人於審判外之陳述，於此部分或同意或不爭執
    其證據能力，本院審酌該證據作成之情形，認以之作為證據
    適當，依刑事訴訟法第159條之5之規定，有證據能力。 
二、原審認定之事實、適用之罪名及罪數： 「周尚鋐明知甲基
    安非他命屬毒品危害防制條例所定之第二級毒品，依法不得
    持有、販賣，仍基於販賣第二級毒品之犯意，以其所有型號
    IPHONE 12 PRO（IMEI碼：000000000000000）行動電話1 支
    (搭配門號0000000000號SIM卡1張）之line通訊軟體，以暱
    稱「CHOU##SEAN」（即陳宇恬手機暱稱「CHOU##阿邦」）作
    為聯繫販毒之工具，於民國110年10月10日上午9時19分許，
    在臺北市中山區南京東路3段48巷內，以新臺幣（下同）7,0
    00元之價格，販賣第二級毒品甲基安非他命2公克與陳宇恬
    。」，罪名罪數：「核被告所為，係犯毒品危害防制條例第
    4條第2項之販賣第二級毒品一罪。被告販賣第二級毒品前所
    持有甲基安非他命之低度行為，為其販賣之高度行為所吸收
    ，不另論罪。」，另諭知「沒收扣案行動電話1支（含SIM卡
    ）及本案被告犯罪所得新台幣柒仟元，於全部或一部不能沒
    收或不宜執行沒收時追徵其價額」。
三、刑之加重減輕事由：
㈠起訴書指被告有109年7月2日刑之執行完畢之紀錄，惟經蒞庭檢
  察官更正指明係誤載（見原審卷第101頁）。查被告並無累犯
  應於處斷刑加重暨是否應依累犯加重其刑之情形，亦無於宣告
  刑援引前科紀錄作為裁量品行事項之量刑加重因子，先予敘明
  。
㈡查被告就前述原審認定之事實於歷次偵查、歷次審理中均坦承
  犯行，有警詢（見111年度偵字第3672號卷第19至21頁）、偵
  查（見111年度他字第12170號卷第194、195頁）、原審準備程
  序、審理時（見原審卷第98、166頁），合於毒品危害防制條
  例第17條第2項之規定，應依前揭規定減輕其刑。
㈢次查被告固於偵查中指其販賣毒品來源為邱彥翔，惟並未因而
  查獲邱彥翔，有台北市政府警察局111年4月3日北市警萬分刑
  字第1113017743號函、台灣台北地方法院檢察署111年4月12日
  北檢邦玉111偵3672號0000000000號函（見原審卷第81、91頁
  ）、邱彥翔之本案被告前案紀錄表（見本院卷第289至294頁）
  在卷可憑，本案無毒品危害防制條例第17第1項之應減輕或免
  除其刑之情事。至其於偵查中所指其持有之毒品來源之一蘇羿
  凱部分，依其所供係其在110年12月間購入毒品之來源，該部
  分不論蘇羿凱有無破獲，均與本案販賣毒品不具因果關聯性，
  無因而適用前開減刑規定之情形，惟就此應認其犯後態度良好
  而於宣告刑予以審酌，併此敘明。
㈣末查本案被告販賣第二級毒品之法定本刑為「無期徒刑或10年
  以上有期徒刑，得併科新台幣1500萬元以下罰金」，縱依毒品
  危害防制條例第17條第2項之規定減輕其刑，仍為有期徒刑5年
  以上之重罪，刑責非輕，而同為販賣第二級毒品之人，原因動
  機不一，犯罪情節輕重有別，倘不分大盤、中盤、小盤之販賣
  毒品情節均一律以前揭最輕法定本刑相繩，顯違罪刑相當原則
  。被告販賣第二級毒品行為固應予非難，然依其手機內容顯示
  其販賣第二級毒品屬小額零星販賣，僅朋友間互通有無之性質
  ，所得利益非鉅，其犯罪情節與大毒梟相比，依其情節而論，
  容有法重情輕之客觀上足以引起一般同情，堪以憫恕，縱論處
  前揭減刑後之法定最低刑，仍嫌過重，爰依刑法第59條之規定
  ，遞減其刑。
四、原審依調查證據之結果，以行為責任為基礎，依毒品危害防
  制條例第17條第2頁、刑法第59條規定遞減其刑，並審酌被告
  明知毒品對人身心健康危害甚鉅，如任其氾濫、擴散，對社會
  治安之危害非淺，竟仍無視國家禁令，販賣毒品與他人，增加
   毒品流通、擴散之風險，且危害社會治安與國民健康，其行
  為之影響所及，非僅他人之生命、身體健康可能受有侵害，國
  家、社會之法益亦不能免其危害，所為不該；兼衡被告犯罪之
  動機、目的、手段、其造成法益侵害之程度，因販賣毒品所得
  利益、其自承高中畢業之教育程度，曾擔任司機，收入約每日
  2000元，入所前打零工，無扶養之人等一切情狀，量處有期徒
  刑2年8月，無違反比例或公平原則之犄輕情事，核屬適法妥適
  。檢察官上訴以被告於本案之後尚於111年2月27日、2月28日
  販賣第二級毒品予游文豪、李詩華，並有於111年1月28日、31
  日、2月6日、2月7日、2月9日、2月13日、2月27日、2月28日
  、3月2日、3月6日、3月7日、3月8日、3月10日有向藥頭購毒
  之情形，依其手機通訊軟體line之對話紀錄，可見其向他人兜
  售毒品，有移送報告足憑，可見被告販賣毒品之後取得相當之
  利益，始食髓知味再為販賣毒品行為，已難認其係偶一為之，
  誤觸刑章，且依前述亦非零星販賣，原判決認其零星販賣，客
  觀上足引起同情而依刑法第59條之規定減輕其刑，有適用法則
  不當之違背法令情事，所處有期徒刑2年8月，顯未考量毒品危
  害防制條例嚴禁毒害之立法目的及法律秩序理念之失。惟按量
  刑應以行為人之行為責任為基礎，依該行為責任審酌該行為之
  情節是否有法重情輕之可憫情事，並審酌刑法第57條各款等情
  事妥為量刑，至於行為人是否在本案行為後有其他相類似或情
  節更嚴重之犯罪行為，尚非本案量刑所得審酌，況檢察官所引
  被告另案經移送之販賣毒品並未同時舉證以明其實，依其前案
  紀錄顯示並無該等案件提起公訴之紀錄，縱令檢察官所指之事
  ，業經達起訴門檻，依檢察官所指，該等行為係發生於隔年之
  2、3月間，與本案已相隔4個月以上，難認被告為本次犯行時
  有基於持續販毒之意，進而認本案並非零星販賣，並執此為本
  案無法重情輕之可憫情事之理由，檢察官上訴所指前揭情事，
  並無理由，應予駁回。 　　 
據上論斷，應依刑事訴訟法第368條，判決如主文。
本案經檢察官檢察官侯千姫到庭執行職務。
中　　華　　民　　國　　111 　年　　10　　月　　27　　日
                  刑事第十二庭  審判長法　官  陳如玲
                                      法　官  廖建瑜 
                                      法　官  蔡如惠
以上正本證明與原本無異。
如不服本判決，應於收受送達後20日內向本院提出上訴書狀，其
未敘述上訴之理由者並得於提起上訴後20日內向本院補提理由書
（均須按他造當事人之人數附繕本）「切勿逕送上級法院」。
                                      書記官  陳靜姿
中　　華　　民　　國　　111 　年　　10　　月　　27　　日
附錄：本案論罪科刑法條全文
毒品危害防制條例第4條
製造、運輸、販賣第一級毒品者，處死刑或無期徒刑；處無期徒
刑者，得併科新臺幣3千萬元以下罰金。
製造、運輸、販賣第二級毒品者，處無期徒刑或10年以上有期徒
刑，得併科新臺幣1千5百萬元以下罰金。
製造、運輸、販賣第三級毒品者，處7年以上有期徒刑，得併科
新臺幣1千萬元以下罰金。
製造、運輸、販賣第四級毒品者，處5年以上12年以下有期徒刑
，得併科新臺幣5百萬元以下罰金。
製造、運輸、販賣專供製造或施用毒品之器具者，處1年以上7年
以下有期徒刑，得併科新臺幣1百50萬元以下罰金。
前五項之未遂犯罰之。